【裁判字號】    89,易,211
【裁判日期】    890628
【裁判案由】    竊盜
【裁判全文】
臺灣宜蘭地方法院刑事判決                         八十九年度易字第二一一號
    公  訴  人  臺灣宜蘭地方法院檢察署檢察官
    被      告  乙○○
右列被告因竊盜案件，經檢察官提起公訴 (八十九年度偵字第九五三號)，本院判決
如左：
    主  文
乙○○竊盜，處有期徒刑肆月。緩刑貳年。
    事  實
一、乙○○意圖為自己不法之所有，於民國八十八年十一月二十九日上午五時許，在
    花蓮縣瑞穗鄉○○路二六０號之工寮，利用車主鑰匙未取下之機會，竊取甲○○
    所有車號Ｇ６—９０２６號自用小貨車一輛，得手後，供己平日之用。嗣於八十
    九年三月三十日上午七時許，在宜蘭縣五結鄉○○○路八四號前，為警查獲。
二、案經宜蘭縣警察局羅東分局報告臺灣宜蘭地方法院檢察署檢察官偵查起訴。
    理  由
一、訊據被告固坦承有於上開時間，將前開車輛駛離該地，惟矢口否認有竊盜犯行，
    辯稱；係甲○○要借給伊的，有經過甲○○同意才開走的，並無竊盜云云。惟查
    ：
    （一）右揭事實，業據被害人甲○○就失竊情節指訴綦詳，並於警訊中證稱未出
          借予被告乙○○等語屬實，且有車輛竊盜、車牌失竊資料個別查詢報表及
          贓物認領保管單各乙紙附卷足稽。
    （二）又被告將前開自小貨車駛回自宅後，便將己所有已註銷之ＨＢ—２７８６
          號自用小客車車牌懸掛於上開自小貨車上，並於該小貨車之後方漆上ＨＢ
          —２７８６之字樣等情，除據被害人於警訊中陳述車牌被換且後車板被換
          噴ＨＢ—２７８６等語相符，亦經被告於本院審理時自承，苟上開車輛真
          係被告向被害人甲○○所借，為何事後竟仍需換上自己已註銷之前揭牌照
          及噴上ＨＢ—２７８６之字樣，是被告所辯顯與情理有悖。參以，被告亦
          於本院審理時自承事後車子都沒有使用等語，若真係被告向他人所借，竟
          會經過長達四個月之期間而未將上開自小貨車歸還車主，更與常情有違。
          顯見被告前開所辯，為卸責之詞，並不足採。本件被告犯行明確，應依法
          論科。
二、核被告所為係犯刑法第三百二十條第一項之竊盜罪。爰審酌被告犯罪之動機、手
段、目的、被害人財產所生之損害及犯罪後之態度等一切情狀，量處如主文所示
    之刑。又被告未曾受有期徒刑以上刑之宣告，有臺灣高等法院檢察署刑案紀錄簡
    覆表附卷足稽，經此教訓當知警惕，應無再犯之虞，本院認所宣告之刑以暫不執
    行為適當，爰併宣告緩刑二年，以啟自新。
據上論斷，應依刑事訴訟法第二百九十九條第一項前段、刑法第三百二十條第一項、
第七十四條第一款、罰金罰鍰提高標準條例第一條前段，判決如主文。
本案經檢察官吳慧蘭到庭執行職務
中      華      民      國    八十九    年    六    月    二十八    日
                                  臺灣宜蘭地方法院刑事二庭
                                      審判長  法  官
                                              法  官
                                              法  官
右正本證明與原本無異。
如不服本判決，應於判決送達後十日內，向本院提出上訴狀。
所犯法條：
刑法第三百二十條第一項


司法院資訊處製作；財團法人民間司法改革基金會備份。
